<!DOCTYPE HTML>
<html xmlns:th="http://www.thymeleaf.org">
<body class="survey-active">
  <!-- contains morpho templates: morpho-muutumatu_est, morpho-verb_est, morpho-noomen_est, morpho-verb_rus -->
  <th:block th:fragment="table-header_est">
    <div class="modal-header">
      <h5 class="modal-title">
        Sõnavormid
        <span>EKI eesti keele morfoloogiline andmebaas 2019–</span>
      </h5>
      <button type="button" class="close" data-dismiss="modal" aria-label="Close">
        <span aria-hidden="true">&times;</span>
      </button>
    </div>
  </th:block>
  <th:block th:fragment="table-checks_est">
    <ul class="nav nav-pills mb-3" data-plugin="tableTogglers">
      <li class="nav-item">
        <button type="button" class="nav-link" role="tab" data-rel="marks">
          <span class="fa fa-check"></span>
          märkidega
          <span class="form-display-form-field" style="display: none;">
            <b> &nbsp; NB! Siin on esitatud häälduskuju, mitte kirjapilt.</b>
          </span>
        </button>
      </li>
    </ul>
  </th:block>
  <!-- morpho-form-value(form, prefix, tilde) -->
  <th:block th:fragment="morpho-form-value(form)" th:with="prefix=${prefix} ?: '', tilde=${tilde} ?: false">
    <th:block th:if="${form.morphExists && !#strings.isEmpty(form.value)}">
      <div style="display: inline-block; max-width: 40vw;">
        <span class="d-inline-flex">
          <span th:if="${form.displayLevel == 3}">(</span>
          <span class="mr-1" th:if="${tilde}">~</span>
          <span th:if="${form.questionable}" class="text-muted mr-1">*</span>
          <span class="mr-1" th:text="${prefix}" th:if="${!#strings.isEmpty(prefix) && !#strings.equals(form.value, '-')}"></span>
          <span th:utext="${form.displayForm}" class="form-display-form-field mr-1" style="display: none;"></span>
          <span th:utext="${form.valuePrese}" class="form-value-field" th:classappend="${form.questionable ? 'text-muted ml-n1' : ''}"></span>
          <span th:if="${form.displayLevel == 3}">)</span>
        </span>
        <th:block th:if="${form.audioFileExists}">
          <button type="button" th:aria-label="|#{aria.listen.human} - ${form.value}|" th:if="${#strings.isEmpty(prefix)}"
                  th:data-audio-url="@{'/files/audio/' + ${form.audioFile}}"
                  onclick="getAndPlayAudio(this)" class="btn btn-speaker btn-speaker--inactive"
                  th:title="#{label.tooltip.audio.human}"
                  data-toggle="tooltip">
            <span class="material-symbols-outlined material-symbols-outlined--small">record_voice_over</span>
          </button>
        </th:block>
        <th:block th:if="${!form.audioFileExists && form.langEst}">
          <button type="button" th:aria-label="|#{aria.listen.artificial} - ${form.value}|" th:if="${#strings.isEmpty(prefix)}"
                  th:data-text="${form.displayForm}"
                  data-service-id="morpho"
                  onclick="getAndPlayAudio(this)" class="btn btn-speaker btn-speaker--inactive"
                  th:title="#{label.tooltip.audio.artificial}"
                  data-toggle="tooltip">
            <span class="icon icon-speaker icon--small"></span>
          </button>
        </th:block>
      </div>
    </th:block>
  </th:block>
  <!-- morpho-form-row(paradigm, morphCode, prefix, tilde) -->
  <th:block th:fragment="morpho-form-row(morphCode)" th:with="prefix=${prefix} ?: '', tilde=${tilde} ?: false">
    <th:block th:each="form, formIter : ${@viewUtil.getForms(paradigm, morphCode)}">
      <th:block th:replace=" :: morpho-form-value(form=${form}, prefix=${prefix}, tilde=${tilde or not formIter.first})"></th:block>
    </th:block>
  </th:block>
  <!-- morpho-form-row-first(paradigm, morphCode, prefix) -->
  <th:block th:fragment="morpho-form-row-first(morphCode)" th:with="prefix=${prefix} ?: '', tilde=${tilde} ?: false">
    <th:block th:replace=" :: morpho-form-value(form=${@viewUtil.getForms(paradigm, morphCode)[0]}, prefix=${prefix}, tilde=${tilde})"></th:block>
  </th:block>
  <!-- morpho-form-row-tilde-if(paradigm, morphCode, prefix, ifCode) -->
  <th:block th:fragment="morpho-form-row-tilde-if(morphCode, ifCode)" th:with="prefix=${prefix} ?: ''">
    <th:block th:each="ifform, ifformIter : ${@viewUtil.getForms(paradigm, ifCode)}" th:if="${ifformIter.index} == 0">
      <th:block th:replace=" :: morpho-form-row(morphCode=${morphCode}, prefix=${prefix}, tilde=true)"></th:block>
    </th:block>
  </th:block>
  <th:block th:fragment="table-legend_est">
    <table>
      <tr class="form-display-form-field" style="display: none;">
        <td class="legend-sign" style="min-width: none; width: 40px">`</td>
        <td class="legend-text" style="min-width: none; width: 90%">vältekriips (graavis) märgib III-vältelist silpi (silbi 1. täishääliku ees): k`ask, p`oiss, k`indel, mel`oodia, auton`oomia, imperat`iiv, all`ergia, esse`ist, k`onts`ert</td>
      </tr>
      <tr class="form-display-form-field" style="display: none;">
        <td class="legend-sign" style="min-width: none; width: 40px">(`)</td>
        <td class="legend-text" style="min-width: none; width: 90%">vältekriips ümarsulgudes märgib, et sõna võib hääldada nii II kui ka III vältes: t(`)eadusl`ik</td>
      </tr>
      <tr class="form-display-form-field" style="display: none;">
        <td class="legend-sign" style="min-width: none; width: 40px">´</td>
        <td class="legend-text" style="min-width: none; width: 90%">rõhukriips (akuut) märgib ebaharilikku rõhusilpi (silbi 1. täishääliku ees): ekl´ektika, all´ergik, gramm´atiline, abrakad´abra, anakre´ontiline, dokumental´istika.
          Harilikult on sõnarõhk eesti keeles esisilbil, seda eraldi ei märgita</td>
      </tr>
      <tr class="form-display-form-field" style="display: none;">
        <td class="legend-sign" style="min-width: none; width: 40px">(´)</td>
        <td class="legend-text" style="min-width: none; width: 90%">rõhukriips ümarsulgudes märgib, et silp võib olla kas pearõhuga või ilma: leedul(´)anna, presb(´)üterl`ik</td>
      </tr>
      <tr class="form-display-form-field" style="display: none;">
        <td class="legend-sign" style="min-width: none; width: 40px">[</td>
        <td class="legend-text" style="min-width: none; width: 90%">nurksulg märgib sõnatüve ja muutelõpu vahelist piiri sõnavormis: õpiku[d, õpiku[tega; k`oeri ~ k`oera[sid; s`aat[ma, saada[n,
          s`aat[sin, saade[tud</td>
      </tr>
      <tr class="form-display-form-field" style="display: none;">
        <td class="legend-sign" style="min-width: none; width: 40px">+</td>
        <td class="legend-text" style="min-width: none; width: 90%">pluss märgib sõnaosapiiri: l`iit+sõna</td>
      </tr>
      <tr>
        <td class="legend-sign" style="min-width: none; width: 40px">-</td>
        <td class="legend-text" style="min-width: none; width: 90%">sidekriips tähistab (a) sõnaosapiiri, mis esineb ka kirjas: `aed-lepa+l`ind (aed-lepalind); (b) vormi, mida ei saa moodustada:
          ise+enda nimetav kääne</td>
      </tr>
      <tr class="form-display-form-field" style="display: none;">
        <td class="legend-sign" style="min-width: none; width: 40px">₊</td>
        <td class="legend-text" style="min-width: none; width: 90%">alapluss märgib sõnaosa piiri laensõnade tähenduslike osiste vahel: tele₊sk`oop, de₊odor`an't, pl`ei₊b`oi</td>
      </tr>
      <tr class="form-display-form-field" style="display: none;">
        <td class="legend-sign" style="min-width: none; width: 40px">˛</td>
        <td class="legend-text" style="min-width: none; width: 90%">tagurpidi koma (pöördsedii) märgib ebaharilikku silbipiiri: tri˛o, sto˛ik</td>
      </tr>
      <tr>
      <tr>
        <td class="legend-sign" style="min-width: none; width: 40px">~</td>
        <td class="legend-text" style="min-width: none; width: 90%">tilde eraldab rööpvorme: metsi ~ metsasid, teeksin ~ teeks</td>
      </tr>
      <tr>
        <td class="legend-sign" style="min-width: none; width: 40px">*</td>
        <td class="legend-text" style="min-width: none; width: 90%">tärn märgib moodustatavat, kuid tavaliselt mitte esinevat muutevormi</td>
      </tr>
      <tr style="display: none;">
        <td class="legend-sign" style="min-width: none; width: 40px">.</td>
        <td class="legend-text" style="min-width: none; width: 90%">punkt märgib kriitilist (ebatavalist) silbipiiri: ava.us, tri.o</td>
      </tr>
      <tr class="form-display-form-field" style="display: none;">
        <td class="legend-sign" style="min-width: none; width: 40px">'</td>
        <td class="legend-text" style="min-width: none; width: 90%">sirge ülakoma märgib peenendust (kaashääliku järel): kul'u, not'su, k`un'st</td>
      </tr>
      <tr>
        <td class="legend-sign" style="min-width: none; width: 40px">()</td>
        <td class="legend-text" style="min-width: none; width: 90%">ümarsulud märgivad vähem kasutatavat muuttüüpi: aeglane 12 ja (10) või vormi: filmidesse (~ filmesse)</td>
      </tr>
      <tr>
        <td class="legend-sign" style="min-width: none; width: 40px"></td>
        <td class="legend-text" style="min-width: none; width: 90%">
          Vt ka EKI teatmiku artiklit
          <a href="https://eki.ee/teatmik/haaldusmargid-uhendsonastikus/" target="ext-link">Hääldusmärgid ühendsõnastikus</a>.
        </td>
      </tr>
    </table>
  </th:block>
  <th:block th:fragment="table-legend_rus">
    <table>
      <tr class="form-display-form-field">
        <td class="legend-sign" style="min-width: none; width: 40px">*</td>
        <td class="legend-text" style="min-width: none; width: 90%">tärn märgib oletatavat või harvakasutatavat muutevormi / форма предположительна или малоупотребима</td>
      </tr>
    </table>
  </th:block>
  <th:block th:fragment="morpho-muutumatu_est">
    <div class="modal-dialog" role="document">
      <div class="modal-content">
        <th:block th:replace=" :: table-header_est"></th:block>
        <div class="modal-body">
          <th:block th:replace=" :: table-checks_est"></th:block>
          <th:block th:if="${paradigm.vocalForm}">
            <p>
              <strong th:text="|#{label.morpho.vocalform}:|"></strong>
              <span th:utext="${paradigm.vocalForm}"></span>
            </p>
          </th:block>
          <p th:utext="${paradigm.morphComment}" th:if="${paradigm.morphComment}"></p>
          <p th:utext="${paradigm.paradigmComment}" class="paradigm-text"></p>
          <div>
            <div class="scrollable-table">
              <div class="scrollable-table--scroller">
                <table>
                  <tr>
                    <td>muutumatu</td>
                    <td>
                      <th:block th:replace=" :: morpho-form-row('ID')"></th:block>
                    </td>
                  </tr>
                </table>
              </div>
            </div>
          </div>
          <th:block th:replace=" :: table-legend_est"></th:block>
        </div>
      </div>
    </div>
  </th:block>
  <th:block th:fragment="morpho-verb_est">
    <div class="modal-dialog" role="document">
      <div class="modal-content">
        <th:block th:replace=" :: table-header_est"></th:block>
        <div class="modal-body">
          <th:block th:replace=" :: table-checks_est"></th:block>
          <div>
            <th:block th:if="${paradigm.vocalForm}">
              <p>
                <strong th:text="|#{label.morpho.vocalform}:|"></strong>
                <span th:utext="${paradigm.vocalForm}"></span>
              </p>
            </th:block>
            <p th:utext="${paradigm.morphComment}" th:if="${paradigm.morphComment}"></p>
            <p th:utext="${paradigm.paradigmComment}" class="paradigm-text"></p>
            <p>
              <span class="uppercase" th:text="#{label.morpho.inflectiontype}">Muuttüüp</span>
              <span th:text="${paradigm.inflectionType}">31i</span>
            </p>
            <h2>Pöördelised vormid</h2>
            <div class="scrollable-table">
              <div class="scrollable-table--scroller">
                <table class="stretch-middle-td">
                  <tr>
                    <th colspan="3">
                      <b>Kindel kõneviis</b>
                    </th>
                  </tr>
                  <tr>
                    <th colspan="3" class="subtitle">Olevik</th>
                  </tr>
                  <tr>
                    <th>isik</th>
                    <th>jaatav</th>
                    <th>eitav</th>
                  </tr>
                  <tr>
                    <td>
                      <p class="word-suffix m-0">ma</p>
                      <p class="highlight m-0">ainsuse 1. isik</p>
                    </td>
                    <td>
                      <th:block th:replace=" :: morpho-form-row(morphCode='IndPrSg1')"></th:block>
                    </td>
                    <td>
                      <th:block th:replace=" :: morpho-form-row(morphCode='IndPrPs_', prefix='ei')"></th:block>
                    </td>
                  </tr>
                  <tr>
                    <td>
                      <p class="word-suffix m-0">sa</p>
                      <p class="highlight m-0">ainsuse 2. isik</p>
                    </td>
                    <td>
                      <th:block th:replace=" :: morpho-form-row(morphCode='IndPrSg2')"></th:block>
                    </td>
                    <td>
                      <th:block th:replace=" :: morpho-form-row(morphCode='IndPrPs_', prefix='ei')"></th:block>
                    </td>
                  </tr>
                  <tr>
                    <td>
                      <p class="word-suffix m-0">ta</p>
                      <p class="highlight m-0">ainsuse 3. isik</p>
                    </td>
                    <td>
                      <th:block th:replace=" :: morpho-form-row(morphCode='IndPrSg3')"></th:block>
                    </td>
                    <td>
                      <th:block th:replace=" :: morpho-form-row(morphCode='IndPrPs_', prefix='ei')"></th:block>
                    </td>
                  </tr>
                  <tr>
                    <td>
                      <p class="word-suffix m-0">me</p>
                      <p class="highlight m-0">mitmuse 1. isik</p>
                    </td>
                    <td>
                      <th:block th:replace=" :: morpho-form-row(morphCode='IndPrPl1')"></th:block>
                    </td>
                    <td>
                      <th:block th:replace=" :: morpho-form-row(morphCode='IndPrPs_', prefix='ei')"></th:block>
                    </td>
                  </tr>
                  <tr>
                    <td>
                      <p class="word-suffix m-0">te</p>
                      <p class="highlight m-0">mitmuse 2. isik</p>
                    </td>
                    <td>
                      <th:block th:replace=" :: morpho-form-row(morphCode='IndPrPl2')"></th:block>
                    </td>
                    <td>
                      <th:block th:replace=" :: morpho-form-row(morphCode='IndPrPs_', prefix='ei')"></th:block>
                    </td>
                  </tr>
                  <tr>
                    <td>
                      <p class="word-suffix m-0">nad</p>
                      <p class="highlight m-0">mitmuse 3. isik</p>
                    </td>
                    <td>
                      <th:block th:replace=" :: morpho-form-row(morphCode='IndPrPl3')"></th:block>
                    </td>
                    <td>
                      <th:block th:replace=" :: morpho-form-row(morphCode='IndPrPs_', prefix='ei')"></th:block>
                    </td>
                  </tr>
                  <tr>
                    <td>umbisikuline</td>
                    <td>
                      <th:block th:replace=" :: morpho-form-row(morphCode='IndPrIps')"></th:block>
                    </td>
                    <td>
                      <th:block th:replace=" :: morpho-form-row(morphCode='IndPrIps_', prefix='ei')"></th:block>
                    </td>
                  </tr>
                  <tr>
                    <th colspan="3" class="subtitle">Lihtminevik</th>
                  </tr>
                  <tr>
                    <th>isik</th>
                    <th>jaatav</th>
                    <th>eitav</th>
                  </tr>
                  <tr>
                    <td>
                      <p class="word-suffix m-0">ma</p>
                      <p class="highlight m-0">ainsuse 1. isik</p>
                    </td>
                    <td>
                      <th:block th:replace=" :: morpho-form-row(morphCode='IndIpfSg1')"></th:block>
                    </td>
                    <td>
                      <th:block th:replace=" :: morpho-form-row(morphCode='PtsPtPsNeg', prefix='ei')"></th:block>
                    </td>
                  </tr>
                  <tr>
                    <td>
                      <p class="word-suffix m-0">sa</p>
                      <p class="highlight m-0">ainsuse 2. isik</p>
                    </td>
                    <td>
                      <th:block th:replace=" :: morpho-form-row(morphCode='IndIpfSg2')"></th:block>
                    </td>
                    <td>
                      <th:block th:replace=" :: morpho-form-row(morphCode='PtsPtPsNeg', prefix='ei')"></th:block>
                    </td>
                  </tr>
                  <tr>
                    <td>
                      <p class="word-suffix m-0">ta</p>
                      <p class="highlight m-0">ainsuse 3. isik</p>
                    </td>
                    <td>
                      <th:block th:replace=" :: morpho-form-row(morphCode='IndIpfSg3')"></th:block>
                    </td>
                    <td>
                      <th:block th:replace=" :: morpho-form-row(morphCode='PtsPtPsNeg', prefix='ei')"></th:block>
                    </td>
                  </tr>
                  <tr>
                    <td>
                      <p class="word-suffix m-0">me</p>
                      <p class="highlight m-0">mitmuse 1. isik</p>
                    </td>
                    <td>
                      <th:block th:replace=" :: morpho-form-row(morphCode='IndIpfPl1')"></th:block>
                    </td>
                    <td>
                      <th:block th:replace=" :: morpho-form-row(morphCode='PtsPtPsNeg', prefix='ei')"></th:block>
                    </td>
                  </tr>
                  <tr>
                    <td>
                      <p class="word-suffix m-0">te</p>
                      <p class="highlight m-0">mitmuse 2. isik</p>
                    </td>
                    <td>
                      <th:block th:replace=" :: morpho-form-row(morphCode='IndIpfPl2')"></th:block>
                    </td>
                    <td>
                      <th:block th:replace=" :: morpho-form-row(morphCode='PtsPtPsNeg', prefix='ei')"></th:block>
                    </td>
                  </tr>
                  <tr>
                    <td>
                      <p class="word-suffix m-0">nad</p>
                      <p class="highlight m-0">mitmuse 3. isik</p>
                    </td>
                    <td>
                      <th:block th:replace=" :: morpho-form-row(morphCode='IndIpfPl3')"></th:block>
                    </td>
                    <td>
                      <th:block th:replace=" :: morpho-form-row(morphCode='PtsPtPsNeg', prefix='ei')"></th:block>
                    </td>
                  </tr>
                  <tr>
                    <td>umbisikuline</td>
                    <td>
                      <th:block th:replace=" :: morpho-form-row(morphCode='IndIpfIps')"></th:block>
                    </td>
                    <td>
                      <th:block th:replace=" :: morpho-form-row(morphCode='PtsPtIpsNeg', prefix='ei')"></th:block>
                    </td>
                  </tr>
                  <tr>
                    <th colspan="3" class="subtitle">Täisminevik</th>
                  </tr>
                  <tr>
                    <th>isik</th>
                    <th>jaatav</th>
                    <th>eitav</th>
                  </tr>
                  <tr>
                    <td>
                      <p class="word-suffix m-0">ma</p>
                      <p class="highlight m-0">ainsuse 1. isik</p>
                    </td>
                    <td>
                      <th:block th:replace=" :: morpho-form-row(morphCode='PtsPtPs', prefix='olen')"></th:block>
                    </td>
                    <td>
                      <th:block th:replace=" :: morpho-form-row(morphCode='PtsPtPs', prefix='ei ole')"></th:block>
                      <th:block th:replace=" :: morpho-form-row(morphCode='PtsPtPs', prefix='pole', tilde=true)"></th:block>
                    </td>
                  </tr>
                  <tr>
                    <td>
                      <p class="word-suffix m-0">sa</p>
                      <p class="highlight m-0">ainsuse 2. isik</p>
                    </td>
                    <td>
                      <th:block th:replace=" :: morpho-form-row(morphCode='PtsPtPs', prefix='oled')"></th:block>
                    </td>
                    <td>
                      <th:block th:replace=" :: morpho-form-row(morphCode='PtsPtPs', prefix='ei ole')"></th:block>
                      <th:block th:replace=" :: morpho-form-row(morphCode='PtsPtPs', prefix='pole', tilde=true)"></th:block>
                    </td>
                  </tr>
                  <tr>
                    <td>
                      <p class="word-suffix m-0">ta</p>
                      <p class="highlight m-0">ainsuse 3. isik</p>
                    </td>
                    <td>
                      <th:block th:replace=" :: morpho-form-row(morphCode='PtsPtPs', prefix='on')"></th:block>
                    </td>
                    <td>
                      <th:block th:replace=" :: morpho-form-row(morphCode='PtsPtPs', prefix='ei ole')"></th:block>
                      <th:block th:replace=" :: morpho-form-row(morphCode='PtsPtPs', prefix='pole', tilde=true)"></th:block>
                    </td>
                  </tr>
                  <tr>
                    <td>
                      <p class="word-suffix m-0">me</p>
                      <p class="highlight m-0">mitmuse 1. isik</p>
                    </td>
                    <td>
                      <th:block th:replace=" :: morpho-form-row(morphCode='PtsPtPs', prefix='oleme')"></th:block>
                    </td>
                    <td>
                      <th:block th:replace=" :: morpho-form-row(morphCode='PtsPtPs', prefix='ei ole')"></th:block>
                      <th:block th:replace=" :: morpho-form-row(morphCode='PtsPtPs', prefix='pole', tilde=true)"></th:block>
                    </td>
                  </tr>
                  <tr>
                    <td>
                      <p class="word-suffix m-0">te</p>
                      <p class="highlight m-0">mitmuse 2. isik</p>
                    </td>
                    <td>
                      <th:block th:replace=" :: morpho-form-row(morphCode='PtsPtPs', prefix='olete')"></th:block>
                    </td>
                    <td>
                      <th:block th:replace=" :: morpho-form-row(morphCode='PtsPtPs', prefix='ei ole')"></th:block>
                      <th:block th:replace=" :: morpho-form-row(morphCode='PtsPtPs', prefix='pole', tilde=true)"></th:block>
                    </td>
                  </tr>
                  <tr>
                    <td>
                      <p class="word-suffix m-0">nad</p>
                      <p class="highlight m-0">mitmuse 3. isik</p>
                    </td>
                    <td>
                      <th:block th:replace=" :: morpho-form-row(morphCode='PtsPtPs', prefix='on')"></th:block>
                    </td>
                    <td>
                      <th:block th:replace=" :: morpho-form-row(morphCode='PtsPtPs', prefix='ei ole')"></th:block>
                      <th:block th:replace=" :: morpho-form-row(morphCode='PtsPtPs', prefix='pole', tilde=true)"></th:block>
                    </td>
                  </tr>
                  <tr>
                    <td>umbisikuline</td>
                    <td>
                      <th:block th:replace=" :: morpho-form-row(morphCode='PtsPtIps', prefix='on')"></th:block>
                    </td>
                    <td>
                      <th:block th:replace=" :: morpho-form-row(morphCode='PtsPtIps', prefix='ei ole')"></th:block>
                      <th:block th:replace=" :: morpho-form-row(morphCode='PtsPtIps', prefix='pole', tilde=true)"></th:block>
                    </td>
                  </tr>
                  <tr>
                    <th colspan="3" class="subtitle">Enneminevik</th>
                  </tr>
                  <tr>
                    <th>isik</th>
                    <th>jaatav</th>
                    <th>eitav</th>
                  </tr>
                  <tr>
                    <td>
                      <p class="word-suffix m-0">ma</p>
                      <p class="highlight m-0">ainsuse 1. isik</p>
                    </td>
                    <td>
                      <th:block th:replace=" :: morpho-form-row(morphCode='PtsPtPs', prefix='olin')"></th:block>
                    </td>
                    <td>
                      <th:block th:replace=" :: morpho-form-row(morphCode='PtsPtPs', prefix='ei olnud')"></th:block>
                      <th:block th:replace=" :: morpho-form-row(morphCode='PtsPtPs', prefix='polnud', tilde=true)"></th:block>
                    </td>
                  </tr>
                  <tr>
                    <td>
                      <p class="word-suffix m-0">sa</p>
                      <p class="highlight m-0">ainsuse 2. isik</p>
                    </td>
                    <td>
                      <th:block th:replace=" :: morpho-form-row(morphCode='PtsPtPs', prefix='olid')"></th:block>
                    </td>
                    <td>
                      <th:block th:replace=" :: morpho-form-row(morphCode='PtsPtPs', prefix='ei olnud')"></th:block>
                      <th:block th:replace=" :: morpho-form-row(morphCode='PtsPtPs', prefix='polnud', tilde=true)"></th:block>
                    </td>
                  </tr>
                  <tr>
                    <td>
                      <p class="word-suffix m-0">ta</p>
                      <p class="highlight m-0">ainsuse 3. isik</p>
                    </td>
                    <td>
                      <th:block th:replace=" :: morpho-form-row(morphCode='PtsPtPs', prefix='oli')"></th:block>
                    </td>
                    <td>
                      <th:block th:replace=" :: morpho-form-row(morphCode='PtsPtPs', prefix='ei olnud')"></th:block>
                      <th:block th:replace=" :: morpho-form-row(morphCode='PtsPtPs', prefix='polnud', tilde=true)"></th:block>
                    </td>
                  </tr>
                  <tr>
                    <td>
                      <p class="word-suffix m-0">me</p>
                      <p class="highlight m-0">mitmuse 1. isik</p>
                    </td>
                    <td>
                      <th:block th:replace=" :: morpho-form-row(morphCode='PtsPtPs', prefix='olime')"></th:block>
                    </td>
                    <td>
                      <th:block th:replace=" :: morpho-form-row(morphCode='PtsPtPs', prefix='ei olnud')"></th:block>
                      <th:block th:replace=" :: morpho-form-row(morphCode='PtsPtPs', prefix='polnud', tilde=true)"></th:block>
                    </td>
                  </tr>
                  <tr>
                    <td>
                      <p class="word-suffix m-0">te</p>
                      <p class="highlight m-0">mitmuse 2. isik</p>
                    </td>
                    <td>
                      <th:block th:replace=" :: morpho-form-row(morphCode='PtsPtPs', prefix='olite')"></th:block>
                    </td>
                    <td>
                      <th:block th:replace=" :: morpho-form-row(morphCode='PtsPtPs', prefix='ei olnud')"></th:block>
                      <th:block th:replace=" :: morpho-form-row(morphCode='PtsPtPs', prefix='polnud', tilde=true)"></th:block>
                    </td>
                  </tr>
                  <tr>
                    <td>
                      <p class="word-suffix m-0">nad</p>
                      <p class="highlight m-0">mitmuse 3. isik</p>
                    </td>
                    <td>
                      <th:block th:replace=" :: morpho-form-row(morphCode='PtsPtPs', prefix='olid')"></th:block>
                    </td>
                    <td>
                      <th:block th:replace=" :: morpho-form-row(morphCode='PtsPtPs', prefix='ei olnud')"></th:block>
                      <th:block th:replace=" :: morpho-form-row(morphCode='PtsPtPs', prefix='polnud', tilde=true)"></th:block>
                    </td>
                  </tr>
                  <tr>
                    <td>umbisikuline</td>
                    <td>
                      <th:block th:replace=" :: morpho-form-row(morphCode='PtsPtIps', prefix='oli')"></th:block>
                    </td>
                    <td>
                      <th:block th:replace=" :: morpho-form-row(morphCode='PtsPtIps', prefix='ei olnud')"></th:block>
                      <th:block th:replace=" :: morpho-form-row(morphCode='PtsPtIps', prefix='polnud', tilde=true)"></th:block>
                    </td>
                  </tr>
                </table>
              </div>
            </div>
            <div class="scrollable-table">
              <div class="scrollable-table--scroller">
                <table class="stretch-middle-td">
                  <tr>
                    <th colspan="3">
                      <b>Tingiv kõneviis</b>
                    </th>
                  </tr>
                  <tr>
                    <th colspan="3" class="subtitle">Olevik</th>
                  </tr>
                  <tr>
                    <th>isik</th>
                    <th>jaatav</th>
                    <th>eitav</th>
                  </tr>
                  <tr>
                    <td>
                      <p class="word-suffix m-0">ma</p>
                      <p class="highlight m-0">ainsuse 1. isik</p>
                    </td>
                    <td>
                      <th:block th:replace=" :: morpho-form-row(morphCode='KndPrSg1')"></th:block>
                      <th:block th:replace=" :: morpho-form-row-tilde-if(morphCode='KndPrPs', ifCode='KndPrSg1')"></th:block>
                    </td>
                    <td>
                      <th:block th:replace=" :: morpho-form-row(morphCode='KndPrPs', prefix='ei')"></th:block>
                    </td>
                  </tr>
                  <tr>
                    <td>
                      <p class="word-suffix m-0">sa</p>
                      <p class="highlight m-0">ainsuse 2. isik</p>
                    </td>
                    <td>
                      <th:block th:replace=" :: morpho-form-row(morphCode='KndPrSg2')"></th:block>
                      <th:block th:replace=" :: morpho-form-row-tilde-if(morphCode='KndPrPs', ifCode='KndPrSg2')"></th:block>
                    </td>
                    <td>
                      <th:block th:replace=" :: morpho-form-row(morphCode='KndPrPs', prefix='ei')"></th:block>
                    </td>
                  </tr>
                  <tr>
                    <td>
                      <p class="word-suffix m-0">ta</p>
                      <p class="highlight m-0">ainsuse 3. isik</p>
                    </td>
                    <td>
                      <th:block th:replace=" :: morpho-form-row(morphCode='KndPrPs')"></th:block>
                    </td>
                    <td>
                      <th:block th:replace=" :: morpho-form-row(morphCode='KndPrPs', prefix='ei')"></th:block>
                    </td>
                  </tr>
                  <tr>
                    <td>
                      <p class="word-suffix m-0">me</p>
                      <p class="highlight m-0">mitmuse 1. isik</p>
                    </td>
                    <td>
                      <th:block th:replace=" :: morpho-form-row(morphCode='KndPrPl1')"></th:block>
                      <th:block th:replace=" :: morpho-form-row-tilde-if(morphCode='KndPrPs', ifCode='KndPrPl1')"></th:block>
                    </td>
                    <td>
                      <th:block th:replace=" :: morpho-form-row(morphCode='KndPrPs', prefix='ei')"></th:block>
                    </td>
                  </tr>
                  <tr>
                    <td>
                      <p class="word-suffix m-0">te</p>
                      <p class="highlight m-0">mitmuse 2. isik</p>
                    </td>
                    <td>
                      <th:block th:replace=" :: morpho-form-row(morphCode='KndPrPl2')"></th:block>
                      <th:block th:replace=" :: morpho-form-row-tilde-if(morphCode='KndPrPs', ifCode='KndPrPl2')"></th:block>
                    </td>
                    <td>
                      <th:block th:replace=" :: morpho-form-row(morphCode='KndPrPs', prefix='ei')"></th:block>
                    </td>
                  </tr>
                  <tr>
                    <td>
                      <p class="word-suffix m-0">nad</p>
                      <p class="highlight m-0">mitmuse 3. isik</p>
                    </td>
                    <td>
                      <th:block th:replace=" :: morpho-form-row(morphCode='KndPrPl3')"></th:block>
                      <th:block th:replace=" :: morpho-form-row-tilde-if(morphCode='KndPrPs', ifCode='KndPrPl3')"></th:block>
                    </td>
                    <td>
                      <th:block th:replace=" :: morpho-form-row(morphCode='KndPrPs', prefix='ei')"></th:block>
                    </td>
                  </tr>
                  <tr>
                    <td>umbisikuline</td>
                    <td>
                      <th:block th:replace=" :: morpho-form-row(morphCode='KndPrIps')"></th:block>
                    </td>
                    <td>
                      <th:block th:replace=" :: morpho-form-row(morphCode='KndPrIps', prefix='ei')"></th:block>
                    </td>
                  </tr>
                  <tr>
                    <th colspan="3" class="subtitle">Minevik</th>
                  </tr>
                  <tr>
                    <th>isik</th>
                    <th>jaatav</th>
                    <th>eitav</th>
                  </tr>
                  <tr>
                    <td>
                      <p class="word-suffix m-0">ma</p>
                      <p class="highlight m-0">ainsuse 1. isik</p>
                    </td>
                    <td>
                      <th:block th:replace=" :: morpho-form-row(morphCode='PtsPtPs', prefix='oleks(in)')"></th:block>
                      <th:block th:replace=" :: morpho-form-row-tilde-if(morphCode='KndPtSg1', ifCode='PtsPtPs')"></th:block>
                    </td>
                    <td>
                      <th:block th:replace=" :: morpho-form-row(morphCode='PtsPtPs', prefix='ei oleks')"></th:block>
                      <th:block th:replace=" :: morpho-form-row-tilde-if(morphCode='PtsPtPs', ifCode='PtsPtPs', prefix='poleks')"></th:block>
                      <th:block th:replace=" :: morpho-form-row-tilde-if(morphCode='KndPtPs', ifCode='PtsPtPs', prefix='ei')"></th:block>
                    </td>
                  </tr>
                  <tr>
                    <td>
                      <p class="word-suffix m-0">sa</p>
                      <p class="highlight m-0">ainsuse 2. isik</p>
                    </td>
                    <td>
                      <th:block th:replace=" :: morpho-form-row(morphCode='PtsPtPs', prefix='oleks(id)')"></th:block>
                      <th:block th:replace=" :: morpho-form-row-tilde-if(morphCode='KndPtSg2', ifCode='PtsPtPs')"></th:block>
                    </td>
                    <td>
                      <th:block th:replace=" :: morpho-form-row(morphCode='PtsPtPs', prefix='ei oleks')"></th:block>
                      <th:block th:replace=" :: morpho-form-row-tilde-if(morphCode='PtsPtPs', ifCode='PtsPtPs', prefix='poleks')"></th:block>
                      <th:block th:replace=" :: morpho-form-row-tilde-if(morphCode='KndPtPs', ifCode='PtsPtPs', prefix='ei')"></th:block>
                    </td>
                  </tr>
                  <tr>
                    <td>
                      <p class="word-suffix m-0">ta</p>
                      <p class="highlight m-0">ainsuse 3. isik</p>
                    </td>
                    <td>
                      <th:block th:replace=" :: morpho-form-row(morphCode='PtsPtPs', prefix='oleks')"></th:block>
                      <th:block th:replace=" :: morpho-form-row-tilde-if(morphCode='KndPtPs', ifCode='PtsPtPs')"></th:block>
                    </td>
                    <td>
                      <th:block th:replace=" :: morpho-form-row(morphCode='PtsPtPs', prefix='ei oleks')"></th:block>
                      <th:block th:replace=" :: morpho-form-row(morphCode='PtsPtPs', prefix='poleks', tilde=true)"></th:block>
                      <th:block th:replace=" :: morpho-form-row-tilde-if(morphCode='KndPtPs', ifCode='PtsPtPs', prefix='ei')"></th:block>
                    </td>
                  </tr>
                  <tr>
                    <td>
                      <p class="word-suffix m-0">me</p>
                      <p class="highlight m-0">mitmuse 1. isik</p>
                    </td>
                    <td>
                      <th:block th:replace=" :: morpho-form-row(morphCode='PtsPtPs', prefix='oleks(ime)')"></th:block>
                      <th:block th:replace=" :: morpho-form-row-tilde-if(morphCode='KndPtPl1', ifCode='PtsPtPs')"></th:block>
                    </td>
                    <td>
                      <th:block th:replace=" :: morpho-form-row(morphCode='PtsPtPs', prefix='ei oleks')"></th:block>
                      <th:block th:replace=" :: morpho-form-row(morphCode='PtsPtPs', prefix='poleks', tilde=true)"></th:block>
                      <th:block th:replace=" :: morpho-form-row-tilde-if(morphCode='KndPtPs', ifCode='PtsPtPs', prefix='ei')"></th:block>
                    </td>
                  </tr>
                  <tr>
                    <td>
                      <p class="word-suffix m-0">te</p>
                      <p class="highlight m-0">mitmuse 2. isik</p>
                    </td>
                    <td>
                      <th:block th:replace=" :: morpho-form-row(morphCode='PtsPtPs', prefix='oleks(ite)')"></th:block>
                      <th:block th:replace=" :: morpho-form-row-tilde-if(morphCode='KndPtPl2', ifCode='PtsPtPs')"></th:block>
                    </td>
                    <td>
                      <th:block th:replace=" :: morpho-form-row(morphCode='PtsPtPs', prefix='ei oleks')"></th:block>
                      <th:block th:replace=" :: morpho-form-row(morphCode='PtsPtPs', prefix='poleks', tilde=true)"></th:block>
                      <th:block th:replace=" :: morpho-form-row-tilde-if(morphCode='KndPtPs', ifCode='PtsPtPs', prefix='ei')"></th:block>
                    </td>
                  </tr>
                  <tr>
                    <td>
                      <p class="word-suffix m-0">nad</p>
                      <p class="highlight m-0">mitmuse 3. isik</p>
                    </td>
                    <td>
                      <th:block th:replace=" :: morpho-form-row(morphCode='PtsPtPs', prefix='oleks(id)')"></th:block>
                      <th:block th:replace=" :: morpho-form-row-tilde-if(morphCode='KndPtPl3', ifCode='PtsPtPs')"></th:block>
                    </td>
                    <td>
                      <th:block th:replace=" :: morpho-form-row(morphCode='PtsPtPs', prefix='ei oleks')"></th:block>
                      <th:block th:replace=" :: morpho-form-row(morphCode='PtsPtPs', prefix='poleks', tilde=true)"></th:block>
                      <th:block th:replace=" :: morpho-form-row-tilde-if(morphCode='KndPtPs', ifCode='PtsPtPs', prefix='ei')"></th:block>
                    </td>
                  </tr>
                  <tr>
                    <td>umbisikuline</td>
                    <td>
                      <th:block th:replace=" :: morpho-form-row(morphCode='PtsPtIps', prefix='oleks')"></th:block>
                      <th:block th:replace=" :: morpho-form-row-tilde-if(morphCode='KndPtIps', ifCode='PtsPtPs')"></th:block>
                    </td>
                    <td>
                      <th:block th:replace=" :: morpho-form-row(morphCode='PtsPtIps', prefix='ei oleks')"></th:block>
                      <th:block th:replace=" :: morpho-form-row(morphCode='PtsPtIps', prefix='poleks', tilde=true)"></th:block>
                      <th:block th:replace=" :: morpho-form-row-tilde-if(morphCode='KndPtIps', ifCode='PtsPtIps', prefix='ei')"></th:block>
                    </td>
                  </tr>
                </table>
              </div>
            </div>
            <div class="scrollable-table">
              <div class="scrollable-table--scroller">
                <table class="stretch-middle-td">
                  <tr>
                    <th colspan="3">
                      <b>Käskiv kõneviis</b>
                    </th>
                  </tr>
                  <tr>
                    <th colspan="3" class="subtitle">Olevik</th>
                  </tr>
                  <tr>
                    <th>isik</th>
                    <th>jaatav</th>
                    <th>eitav</th>
                  </tr>
                  <tr>
                    <td>
                      <p class="word-suffix m-0">ma</p>
                      <p class="highlight m-0">ainsuse 1. isik</p>
                    </td>
                    <td>-</td>
                    <td>-</td>
                  </tr>
                  <tr>
                    <td>
                      <p class="word-suffix m-0">sa</p>
                      <p class="highlight m-0">ainsuse 2. isik</p>
                    </td>
                    <td>
                      <th:block th:replace=" :: morpho-form-row(morphCode='ImpPrSg2')"></th:block>
                    </td>
                    <td>
                      <th:block th:replace=" :: morpho-form-row(morphCode='ImpPrSg2', prefix='ära')"></th:block>
                    </td>
                  </tr>
                  <tr>
                    <td>
                      <p class="word-suffix m-0">ta</p>
                      <p class="highlight m-0">ainsuse 3. isik</p>
                    </td>
                    <td>
                      <th:block th:replace=" :: morpho-form-row(morphCode='ImpPrPs')"></th:block>
                    </td>
                    <td>
                      <th:block th:replace=" :: morpho-form-row(morphCode='ImpPrPs', prefix='ärgu')"></th:block>
                    </td>
                  </tr>
                  <tr>
                    <td>
                      <p class="word-suffix m-0">me</p>
                      <p class="highlight m-0">mitmuse 1. isik</p>
                    </td>
                    <td>
                      <th:block th:each="form, formIter : ${@viewUtil.getForms(paradigm, 'ImpPrPl1')}" th:if="${formIter.index == 0 && form.morphExists && !#strings.isEmpty(form.value)}">
                        <th:block th:replace=" :: morpho-form-row(morphCode='ImpPrPl1')"></th:block>
                        <th:block th:replace=" :: morpho-form-row-tilde-if(morphCode='IndPrPl1', ifCode='ImpPrPl1')"></th:block>
                      </th:block>
                    </td>
                    <td>
                      <th:block th:each="form, formIter : ${@viewUtil.getForms(paradigm, 'ImpPrPl1')}" th:if="${formIter.index == 0 && form.morphExists && !#strings.isEmpty(form.value)}">
                        <th:block th:replace=" :: morpho-form-row-first(morphCode='ImpPrPl1', prefix='ärgem')"></th:block>
                        <th:block th:replace=" :: morpho-form-row-tilde-if(morphCode='IndPrPl1', ifCode='ImpPrPl1', prefix='ärme')"></th:block>
                        <th:block th:replace=" :: morpho-form-row-tilde-if(morphCode='IndPrPs_', ifCode='IndPrPl1', prefix='ärme')"></th:block>
                      </th:block>
                    </td>
                  </tr>
                  <tr>
                    <td>
                      <p class="word-suffix m-0">te</p>
                      <p class="highlight m-0">mitmuse 2. isik</p>
                    </td>
                    <td>
                      <th:block th:replace=" :: morpho-form-row(morphCode='ImpPrPl2')"></th:block>
                    </td>
                    <td>
                      <th:block th:replace=" :: morpho-form-row(morphCode='ImpPrPl2', prefix='ärge')"></th:block>
                    </td>
                  </tr>
                  <tr>
                    <td>
                      <p class="word-suffix m-0">nad</p>
                      <p class="highlight m-0">mitmuse 3. isik</p>
                    </td>
                    <td>
                      <th:block th:replace=" :: morpho-form-row(morphCode='ImpPrPs')"></th:block>
                    </td>
                    <td>
                      <th:block th:replace=" :: morpho-form-row(morphCode='ImpPrPs', prefix='ärgu')"></th:block>
                    </td>
                  </tr>
                  <tr>
                    <td>umbisikuline</td>
                    <td>
                      <th:block th:replace=" :: morpho-form-row(morphCode='ImpPrIps')"></th:block>
                    </td>
                    <td>
                      <th:block th:replace=" :: morpho-form-row(morphCode='ImpPrIps', prefix='ärgu')"></th:block>
                    </td>
                  </tr>
                </table>
              </div>
            </div>
            <div class="scrollable-table">
              <div class="scrollable-table--scroller">
                <table class="stretch-middle-td">
                  <tr>
                    <th colspan="3">
                      <b>Kaudne kõneviis</b>
                    </th>
                  </tr>
                  <tr>
                    <th colspan="3" class="subtitle">Olevik</th>
                  </tr>
                  <tr>
                    <th>isik</th>
                    <th>jaatav</th>
                    <th>eitav</th>
                  </tr>
                  <tr>
                    <td>
                      <p class="word-suffix m-0">ma ... nad</p>
                    </td>
                    <td>
                      <th:block th:replace=" :: morpho-form-row(morphCode='KvtPrPs')"></th:block>
                    </td>
                    <td>
                      <th:block th:replace=" :: morpho-form-row(morphCode='KvtPrPs', prefix='ei')"></th:block>
                    </td>
                  </tr>
                  <tr>
                    <td>
                      <p class="word-suffix m-0">umbisikuline</p>
                    </td>
                    <td>
                      <th:block th:replace=" :: morpho-form-row(morphCode='KvtPrIps')"></th:block>
                    </td>
                    <td>
                      <th:block th:replace=" :: morpho-form-row(morphCode='KvtPrIps', prefix='ei')"></th:block>
                    </td>
                  </tr>
                  <tr>
                    <th colspan="3" class="subtitle">Minevik</th>
                  </tr>
                  <tr>
                    <th>isik</th>
                    <th>jaatav</th>
                    <th>eitav</th>
                  </tr>
                  <tr>
                    <td>
                      <p class="word-suffix m-0">ma ... nad</p>
                    </td>
                    <td>
                      <th:block th:replace=" :: morpho-form-row(morphCode='PtsPtPs', prefix='olevat')"></th:block>
                    </td>
                    <td>
                      <th:block th:replace=" :: morpho-form-row(morphCode='PtsPtPs', prefix='ei olevat')"></th:block>
                      <th:block th:replace=" :: morpho-form-row(morphCode='PtsPtPs', prefix='polevat', tilde=true)"></th:block>
                    </td>
                  </tr>
                  <tr>
                    <td>umbisikuline</td>
                    <td>
                      <th:block th:replace=" :: morpho-form-row(morphCode='PtsPtIps', prefix='olevat')"></th:block>
                    </td>
                    <td>
                      <th:block th:replace=" :: morpho-form-row(morphCode='PtsPtIps', prefix='ei olevat')"></th:block>
                      <th:block th:replace=" :: morpho-form-row(morphCode='PtsPtIps', prefix='polevat', tilde=true)"></th:block>
                    </td>
                  </tr>
                </table>
              </div>
            </div>
            <h2>Käändelised vormid</h2>
            <div class="scrollable-table">
              <div class="scrollable-table--scroller">
                <table class="stretch-middle-td">
                  <tr>
                    <th colspan="3">
                      <b>Tegevusnimed</b>
                    </th>
                  </tr>
                  <tr>
                    <th>ma-tegevusnimi</th>
                    <th></th>
                    <th></th>
                  </tr>
                  <tr>
                    <td>
                      ma
                      <p class="highlight m-0">-vorm</p>
                    </td>
                    <td>
                      <th:block th:replace=" :: morpho-form-row(morphCode='Sup')"></th:block>
                    </td>
                  </tr>
                  <tr>
                    <td>
                      mas
                      <p class="highlight m-0">-vorm</p>
                    </td>
                    <td>
                      <th:block th:replace=" :: morpho-form-row(morphCode='SupIn')"></th:block>
                    </td>
                  </tr>
                  <tr>
                    <td>
                      mast
                      <p class="highlight m-0">-vorm</p>
                    </td>
                    <td>
                      <th:block th:replace=" :: morpho-form-row(morphCode='SupEl')"></th:block>
                    </td>
                  </tr>
                  <tr>
                    <td>
                      maks
                      <p class="highlight m-0">-vorm</p>
                    </td>
                    <td>
                      <th:block th:replace=" :: morpho-form-row(morphCode='SupTr')"></th:block>
                    </td>
                  </tr>
                  <tr>
                    <td>
                      mata
                      <p class="highlight m-0">-vorm</p>
                    </td>
                    <td>
                      <th:block th:replace=" :: morpho-form-row(morphCode='SupAb')"></th:block>
                    </td>
                  </tr>
                  <tr>
                    <td>
                      tama
                      <p class="highlight m-0">-vorm</p>
                    </td>
                    <td>
                      <th:block th:replace=" :: morpho-form-row(morphCode='SupIps')"></th:block>
                    </td>
                  </tr>
                  <tr>
                    <th>da-tegevusnimi</th>
                    <th></th>
                  </tr>
                  <tr>
                    <td>
                      da
                      <p class="highlight m-0">-vorm</p>
                    </td>
                    <td>
                      <th:block th:replace=" :: morpho-form-row(morphCode='Inf')"></th:block>
                    </td>
                  </tr>
                  <tr>
                    <td>
                      des
                      <p class="highlight m-0">-vorm</p>
                    </td>
                    <td>
                      <th:block th:replace=" :: morpho-form-row(morphCode='Ger')"></th:block>
                    </td>
                  </tr>
                </table>
              </div>
            </div>
            <div class="scrollable-table">
              <div class="scrollable-table--scroller">
                <table class="stretch-middle-td">
                  <tr>
                    <th colspan="3">
                      <b>Kesksõnad</b>
                    </th>
                  </tr>
                  <tr>
                    <th></th>
                    <th>olevik</th>
                    <th>minevik</th>
                  </tr>
                  <tr>
                    <td>isikuline</td>
                    <td>
                      <th:block th:replace=" :: morpho-form-row(morphCode='PtsPrPs')"></th:block>
                    </td>
                    <td>
                      <th:block th:replace=" :: morpho-form-row(morphCode='PtsPtPs')"></th:block>
                    </td>
                  </tr>
                  <tr>
                    <td>umbisikuline</td>
                    <td>
                      <th:block th:replace=" :: morpho-form-row(morphCode='PtsPrIps')"></th:block>
                    </td>
                    <td>
                      <th:block th:replace=" :: morpho-form-row(morphCode='PtsPtIps')"></th:block>
                    </td>
                  </tr>
                </table>
              </div>
            </div>
          </div>
          <th:block th:replace=" :: table-legend_est"></th:block>
        </div>
      </div>
    </div>
  </th:block>
  <th:block th:fragment="morpho-noomen_est">
    <div class="modal-dialog" role="document">
      <div class="modal-content">
        <th:block th:replace=" :: table-header_est"></th:block>
        <div class="modal-body">
          <th:block th:replace=" :: table-checks_est"></th:block>
          <div>
            <th:block th:if="${paradigm.vocalForm}">
              <p>
                <strong th:text="|#{label.morpho.vocalform}:|"></strong>
                <span th:utext="${paradigm.vocalForm}"></span>
              </p>
            </th:block>
            <p th:utext="${paradigm.morphComment}" th:if="${paradigm.morphComment}"></p>
            <p th:utext="${paradigm.paradigmComment}" class="paradigm-text"></p>
            <p>
              <span class="uppercase" th:text="#{label.morpho.inflectiontype}">Muuttüüp</span>
              <span th:text="${paradigm.inflectionType}">22e</span>
            </p>
            <div class="scrollable-table">
              <div class="scrollable-table--scroller">
                <table class="first-row-sizes" data-fixColumn="true">
                  <tr class="unindent">
                    <th>
                      <span>kääne</span>
                    </th>
                    <th>
                      <span>ainsus</span>
                    </th>
                    <th>
                      <span>mitmus</span>
                    </th>
                  </tr>
                  <tr>
                    <td>
                      nimetav
                      <br />
                      <p class="highlight m-0">kes? mis?</p>
                    </td>
                    <td>
                      <th:block th:replace=" :: morpho-form-row(morphCode='SgN')"></th:block>
                    </td>
                    <td>
                      <th:block th:replace=" :: morpho-form-row(morphCode='PlN')"></th:block>
                    </td>
                  </tr>
                  <tr>
                    <td>
                      omastav
                      <br />
                      <p class="highlight m-0">kelle? mille?</p>
                    </td>
                    <td>
                      <th:block th:replace=" :: morpho-form-row(morphCode='SgG')"></th:block>
                    </td>
                    <td>
                      <th:block th:replace=" :: morpho-form-row(morphCode='PlG')"></th:block>
                    </td>
                  </tr>
                  <tr>
                    <td>
                      osastav
                      <br />
                      <p class="highlight m-0">keda? mida?</p>
                    </td>
                    <td>
                      <th:block th:replace=" :: morpho-form-row(morphCode='SgP')"></th:block>
                    </td>
                    <td>
                      <th:block th:replace=" :: morpho-form-row(morphCode='PlP')"></th:block>
                    </td>
                  </tr>
                  <tr>
                    <td>
                      lühike sisseütlev
                      <br />
                      <p class="highlight m-0">kellesse? millesse?</p>
                    </td>
                    <td>
                      <th:block th:replace=" :: morpho-form-row(morphCode='SgAdt')"></th:block>
                    </td>
                    <td>
                      <th:block th:replace=" :: morpho-form-row(morphCode='PlAdt')"></th:block>
                    </td>
                  </tr>
                  <tr>
                    <td>
                      sisseütlev
                      <br />
                      <p class="highlight m-0">kellesse? millesse? </p>
                    </td>
                    <td>
                      <th:block th:replace=" :: morpho-form-row(morphCode='SgIll')"></th:block>
                    </td>
                    <td>
                      <th:block th:replace=" :: morpho-form-row(morphCode='PlIll')"></th:block>
                    </td>
                  </tr>
                  <tr>
                    <td>
                      seesütlev
                      <br />
                      <p class="highlight m-0">kelles? milles? </p>
                    </td>
                    <td>
                      <th:block th:replace=" :: morpho-form-row(morphCode='SgIn')"></th:block>
                    </td>
                    <td>
                      <th:block th:replace=" :: morpho-form-row(morphCode='PlIn')"></th:block>
                    </td>
                  </tr>
                  <tr>
                    <td>
                      seestütlev
                      <br />
                      <p class="highlight m-0">kellest? millest? </p>
                    </td>
                    <td>
                      <th:block th:replace=" :: morpho-form-row(morphCode='SgEl')"></th:block>
                    </td>
                    <td>
                      <th:block th:replace=" :: morpho-form-row(morphCode='PlEl')"></th:block>
                    </td>
                  </tr>
                  <tr>
                    <td>
                      alaleütlev
                      <br />
                      <p class="highlight m-0">kellele? millele? </p>
                    </td>
                    <td>
                      <th:block th:replace=" :: morpho-form-row(morphCode='SgAll')"></th:block>
                    </td>
                    <td>
                      <th:block th:replace=" :: morpho-form-row(morphCode='PlAll')"></th:block>
                    </td>
                  </tr>
                  <tr>
                    <td>
                      alalütlev
                      <br />
                      <p class="highlight m-0">kellel? millel? </p>
                    </td>
                    <td>
                      <th:block th:replace=" :: morpho-form-row(morphCode='SgAd')"></th:block>
                    </td>
                    <td>
                      <th:block th:replace=" :: morpho-form-row(morphCode='PlAd')"></th:block>
                    </td>
                  </tr>
                  <tr>
                    <td>
                      alaltütlev
                      <br />
                      <p class="highlight m-0">kellelt? millelt? </p>
                    </td>
                    <td>
                      <th:block th:replace=" :: morpho-form-row(morphCode='SgAbl')"></th:block>
                    </td>
                    <td>
                      <th:block th:replace=" :: morpho-form-row(morphCode='PlAbl')"></th:block>
                    </td>
                  </tr>
                  <tr>
                    <td>
                      saav
                      <br />
                      <p class="highlight m-0">kelleks? milleks? </p>
                    </td>
                    <td>
                      <th:block th:replace=" :: morpho-form-row(morphCode='SgTr')"></th:block>
                    </td>
                    <td>
                      <th:block th:replace=" :: morpho-form-row(morphCode='PlTr')"></th:block>
                    </td>
                  </tr>
                  <tr>
                    <td>
                      rajav
                      <br />
                      <p class="highlight m-0">kelleni? milleni? </p>
                    </td>
                    <td>
                      <th:block th:replace=" :: morpho-form-row(morphCode='SgTer')"></th:block>
                    </td>
                    <td>
                      <th:block th:replace=" :: morpho-form-row(morphCode='PlTer')"></th:block>
                    </td>
                  </tr>
                  <tr>
                    <td>
                      olev
                      <br />
                      <p class="highlight m-0">kellena? millena? </p>
                    </td>
                    <td>
                      <th:block th:replace=" :: morpho-form-row(morphCode='SgEs')"></th:block>
                    </td>
                    <td>
                      <th:block th:replace=" :: morpho-form-row(morphCode='PlEs')"></th:block>
                    </td>
                  </tr>
                  <tr>
                    <td>
                      ilmaütlev
                      <br />
                      <p class="highlight m-0">kelleta? milleta? </p>
                    </td>
                    <td>
                      <th:block th:replace=" :: morpho-form-row(morphCode='SgAb')"></th:block>
                    </td>
                    <td>
                      <th:block th:replace=" :: morpho-form-row(morphCode='PlAb')"></th:block>
                    </td>
                  </tr>
                  <tr>
                    <td>
                      kaasaütlev
                      <br />
                      <p class="highlight m-0">kellega? millega? </p>
                    </td>
                    <td>
                      <th:block th:replace=" :: morpho-form-row(morphCode='SgKom')"></th:block>
                    </td>
                    <td>
                      <th:block th:replace=" :: morpho-form-row(morphCode='PlKom')"></th:block>
                    </td>
                  </tr>
                </table>
              </div>
            </div>
          </div>
          <th:block th:replace=" :: table-legend_est"></th:block>
        </div>
      </div>
    </div>
  </th:block>
  <th:block th:fragment="morpho-verb_rus">
    <div class="modal-dialog" role="document">
      <div class="modal-content">
        <div class="modal-header">
          <h5 class="modal-title">
            Sõnavormid
            <span>EKI vene keele morfoloogiline andmebaas 2019–</span>
          </h5>
          <button type="button" class="close" data-dismiss="modal" aria-label="Close">
            <span aria-hidden="true">&times;</span>
          </button>
        </div>
        <div class="modal-body">
          <div>
            <th:block th:if="${paradigm.vocalForm}">
              <p>
                <strong th:text="|#{label.morpho.vocalform}:|"></strong>
                <span th:utext="${paradigm.vocalForm}"></span>
              </p>
            </th:block>
            <p th:utext="${paradigm.morphComment}" th:if="${paradigm.morphComment}"></p>
            <p th:utext="${paradigm.paradigmComment}" class="paradigm-text"></p>
            <div class="scrollable-table">
              <div class="scrollable-table--scroller">
                <table class="stretch-middle-td">
                  <tr>
                    <th colspan="2">
                      <b>Изъявительное наклонение / Kindel kõneviis</b>
                    </th>
                  </tr>
                  <tr>
                    <th colspan="2">настоящее время / olevik</th>
                  </tr>
                  <tr>
                    <th>лицо / isik</th>
                    <th></th>
                  </tr>
                  <tr>
                    <td>
                      <p class="word-suffix-rus m-0">я / ma</p>
                      <p class="highlight m-0"> 1. лицо ед. ч. </p>
                    </td>
                    <td>
                      <th:block th:replace=" :: morpho-form-row(morphCode='sing,1per,pres,indc')"></th:block>
                    </td>
                  </tr>
                  <tr>
                    <td>
                      <p class="word-suffix-rus m-0">ты / sa</p>
                      <p class="highlight m-0">2. лицо ед. ч.</p>
                    </td>
                    <td>
                      <th:block th:replace=" :: morpho-form-row(morphCode='sing,2per,pres,indc')"></th:block>
                    </td>
                  </tr>
                  <tr>
                    <td>
                      <p class="word-suffix-rus m-0">он / ta</p>
                      <p class="highlight m-0"> 3. лицо ед. ч. мужской род</p>
                    </td>
                    <td rowspan="3">
                      <th:block th:replace=" :: morpho-form-row(morphCode='sing,3per,pres,indc')"></th:block>
                    </td>
                  </tr>
                  <tr>
                    <td>
                      <p class="word-suffix-rus m-0">она / ta</p>
                      <p class="highlight m-0"> 3. лицо ед. ч. женский род</p>
                    </td>
                  </tr>
                  <tr>
                    <td>
                      <p class="word-suffix-rus m-0">оно / ta</p>
                      <p class="highlight m-0">3. лицо ед. ч. средний род</p>
                    </td>
                  </tr>
                  <tr>
                    <td>
                      <p class="word-suffix-rus m-0">мы / meie</p>
                      <p class="highlight m-0">1. лицо мн. ч.</p>
                    </td>
                    <td>
                      <th:block th:replace=" :: morpho-form-row(morphCode='plur,1per,pres,indc')"></th:block>
                    </td>
                  </tr>
                  <tr>
                    <td>
                      <p class="word-suffix-rus m-0">вы / teie</p>
                      <p class="highlight m-0">2. лицо мн. ч.</p>
                    </td>
                    <td>
                      <th:block th:replace=" :: morpho-form-row(morphCode='plur,2per,pres,indc')"></th:block>
                    </td>
                  </tr>
                  <tr>
                    <td>
                      <p class="word-suffix-rus m-0">они / nad</p>
                      <p class="highlight m-0">3. лицо мн. ч.</p>
                    </td>
                    <td>
                      <th:block th:replace=" :: morpho-form-row(morphCode='plur,3per,pres,indc')"></th:block>
                    </td>
                  </tr>
                  <tr>
                    <th colspan="2">прошедшее время / minevik</th>
                  </tr>
                  <tr>
                    <th>лицо / isik</th>
                    <th></th>
                  </tr>
                  <tr>
                    <td>
                      <p class="word-suffix-rus m-0">я / ma</p>
                      <p class="highlight m-0"> 1. лицо ед. ч. мужской род</p>
                    </td>
                    <td>
                      <th:block th:replace=" :: morpho-form-row(morphCode='masc,sing,1per,past,indc')"></th:block>
                    </td>
                  </tr>
                  <tr>
                    <td>
                      <p class="word-suffix-rus m-0">я / ma</p>
                      <p class="highlight m-0">1. лицо ед. ч. женский род</p>
                    </td>
                    <td>
                      <th:block th:replace=" :: morpho-form-row(morphCode='femn,sing,1per,past,indc')"></th:block>
                    </td>
                  </tr>
                  <tr>
                    <td>
                      <p class="word-suffix-rus m-0">ты / sa</p>
                      <p class="highlight m-0">2. лицо ед. ч. мужской род</p>
                    </td>
                    <td>
                      <th:block th:replace=" :: morpho-form-row(morphCode='masc,sing,2per,past,indc')"></th:block>
                    </td>
                  </tr>
                  <tr>
                    <td>
                      <p class="word-suffix-rus m-0">ты / sa</p>
                      <p class="highlight m-0"> 2. лицо ед. ч. женский род</p>
                    </td>
                    <td>
                      <th:block th:replace=" :: morpho-form-row(morphCode='femn,sing,2per,past,indc')"></th:block>
                    </td>
                  </tr>
                  <tr>
                    <td>
                      <p class="word-suffix-rus m-0">он / ta</p>
                      <p class="highlight m-0">3. лицо ед. ч. мужской род</p>
                    </td>
                    <td>
                      <th:block th:replace=" :: morpho-form-row(morphCode='masc,sing,3per,past,indc')"></th:block>
                    </td>
                  </tr>
                  <tr>
                    <td>
                      <p class="word-suffix-rus m-0">она / ta</p>
                      <p class="highlight m-0">3. лицо ед. ч. женский род</p>
                    </td>
                    <td>
                      <th:block th:replace=" :: morpho-form-row(morphCode='femn,sing,3per,past,indc')"></th:block>
                    </td>
                  </tr>
                  <tr>
                    <td>
                      <p class="word-suffix-rus m-0">оно / ta</p>
                      <p class="highlight m-0">3. лицо ед. ч. средний род</p>
                    </td>
                    <td>
                      <th:block th:replace=" :: morpho-form-row(morphCode='neut,sing,3per,past,indc')"></th:block>
                    </td>
                  </tr>
                  <tr>
                    <td>
                      <p class="word-suffix-rus m-0">мы / meie</p>
                      <p class="highlight m-0">1. лицо мн. ч.</p>
                    </td>
                    <td rowspan="3">
                      <th:block th:replace=" :: morpho-form-row(morphCode='plur,past,indc')"></th:block>
                    </td>
                  </tr>
                  <tr>
                    <td>
                      <p class="word-suffix-rus m-0">вы / teie</p>
                      <p class="highlight m-0">2. лицо мн. ч.</p>
                    </td>
                  </tr>
                  <tr>
                    <td>
                      <p class="word-suffix-rus m-0">они / nad</p>
                      <p class="highlight m-0">3. лицо мн. ч.</p>
                    </td>
                  </tr>
                  <tr>
                    <th colspan="2">будущее время / tulevik</th>
                  </tr>
                  <tr>
                    <th>лицо / isik</th>
                    <th></th>
                  </tr>
                  <tr>
                    <td>
                      <p class="word-suffix-rus m-0">я / ma</p>
                      <p class="highlight m-0">1. лицо ед. ч.</p>
                    </td>
                    <td>
                      <th:block th:replace=" :: morpho-form-row(morphCode='sing,1per,futr,indc')"></th:block>
                    </td>
                  </tr>
                  <tr>
                    <td>
                      <p class="word-suffix-rus m-0">ты / sa</p>
                      <p class="highlight m-0"> 2. лицо ед. ч.</p>
                    </td>
                    <td>
                      <th:block th:replace=" :: morpho-form-row(morphCode='sing,2per,futr,indc')"></th:block>
                    </td>
                  </tr>
                  <tr>
                    <td>
                      <p class="word-suffix-rus m-0">он / ta</p>
                      <p class="highlight m-0"> 3. лицо ед. ч. мужской род</p>
                    </td>
                    <td rowspan="3">
                      <th:block th:replace=" :: morpho-form-row(morphCode='sing,3per,futr,indc')"></th:block>
                    </td>
                  </tr>
                  <tr>
                    <td>
                      <p class="word-suffix-rus m-0">она / ta</p>
                      <p class="highlight m-0">3. лицо ед. ч. женский род</p>
                    </td>
                  </tr>
                  <tr>
                    <td>
                      <p class="word-suffix-rus m-0">оно / ta</p>
                      <p class="highlight m-0">3. лицо ед. ч. средний род</p>
                    </td>
                  </tr>
                  <tr>
                    <td>
                      <p class="word-suffix-rus m-0">мы / meie</p>
                      <p class="highlight m-0"> 1. лицо мн. ч. </p>
                    </td>
                    <td>
                      <th:block th:replace=" :: morpho-form-row(morphCode='plur,1per,futr,indc')"></th:block>
                    </td>
                  </tr>
                  <tr>
                    <td>
                      <p class="word-suffix-rus m-0">вы / teie</p>
                      <p class="highlight m-0"> 2. лицо мн. ч.</p>
                    </td>
                    <td>
                      <th:block th:replace=" :: morpho-form-row(morphCode='plur,2per,futr,indc')"></th:block>
                    </td>
                  </tr>
                  <tr>
                    <td>
                      <p class="word-suffix-rus m-0">они / nad</p>
                      <p class="highlight m-0">3. лицо мн. ч.</p>
                    </td>
                    <td>
                      <th:block th:replace=" :: morpho-form-row(morphCode='plur,3per,futr,indc')"></th:block>
                    </td>
                  </tr>
                </table>
              </div>
            </div>
            <div class="scrollable-table">
              <div class="scrollable-table--scroller">
                <table class="stretch-middle-td">
                  <tr>
                    <th colspan="2">Повелительное наклонение / Käskiv kõneviis</th>
                  </tr>
                  <tr>
                    <th colspan="2">лицо / isik</th>
                  </tr>
                  <tr>
                    <td>
                      <p class="word-suffix-rus m-0">ты / sa</p>
                      <p class="highlight m-0">2. лицо ед. ч.</p>
                    </td>
                    <td>
                      <th:block th:replace=" :: morpho-form-row(morphCode='sing,impr,excl')"></th:block>
                    </td>
                  </tr>
                  <tr>
                    <td>
                      <p class="word-suffix-rus m-0">вы / te</p>
                      <p class="highlight m-0"> 2. лицо мн. ч.</p>
                    </td>
                    <td>
                      <th:block th:replace=" :: morpho-form-row(morphCode='plur,impr,excl')"></th:block>
                    </td>
                  </tr>
                </table>
              </div>
            </div>
            <div class="scrollable-table">
              <div class="scrollable-table--scroller">
                <table>
                  <tr>
                    <th>Инфинитив / Tegevusnimi</th>
                  </tr>
                  <tr>
                    <td>
                      <th:block th:replace=" :: morpho-form-row(morphCode='INFN')"></th:block>
                    </td>
                  </tr>
                </table>
              </div>
            </div>
            <div class="scrollable-table">
              <div class="scrollable-table--scroller">
                <table class="stretch-middle-td">
                  <tr>
                    <th colspan="2">Причастие / Kesksõna</th>
                  </tr>
                  <tr>
                    <th colspan="2">настоящее время / olevik</th>
                  </tr>
                  <tr>
                    <td>
                      действительное / v-kesksõna
                      <br />
                      <p class="highlight m-0">какой? что делающий? / missugune?</p>
                    </td>
                    <td>
                      <th:block th:replace=" :: morpho-form-row(morphCode='PRTF,pres,actv')"></th:block>
                    </td>
                  </tr>
                  <tr>
                    <td>
                      страдательное / tav-kesksõna
                      <br />
                      <p class="highlight m-0">какой? / missugune?</p>
                    </td>
                    <td>
                      <th:block th:replace=" :: morpho-form-row(morphCode='PRTF,pres,pssv')"></th:block>
                    </td>
                  </tr>
                  <tr>
                    <td>
                      страдательное / tav-kesksõna
                      <br />
                      <span class="small">(краткая форма / lühike vorm)</span>
                      <br />
                      <p class="highlight m-0">какой? / missugune?</p>
                    </td>
                    <td>
                      <th:block th:replace=" :: morpho-form-row(morphCode='PRTS,pres,pssv')"></th:block>
                    </td>
                  </tr>
                  <tr>
                    <th colspan="2">прошедшее время / minevik</th>
                  </tr>
                  <tr>
                    <td>
                      действительное / nud-kesksõna
                      <br />
                      <p class="highlight m-0">какой? что делавший? что сделавший? / missugune?</p>
                    </td>
                    <td>
                      <th:block th:replace=" :: morpho-form-row(morphCode='PRTF,past,actv')"></th:block>
                    </td>
                  </tr>
                  <tr>
                    <td>
                      страдательное / tud-kesksõna
                      <br />
                      <p class="highlight m-0">какой? / missugune?</p>
                    </td>
                    <td>
                      <th:block th:replace=" :: morpho-form-row(morphCode='PRTF,past,pssv')"></th:block>
                    </td>
                  </tr>
                  <tr>
                    <td>
                      страдательное / tud-kesksõna
                      <br />
                      <span class="small">(краткая форма / lühike vorm)</span>
                      <br />
                      <p class="highlight m-0">каков? / missugune?</p>
                    </td>
                    <td>
                      <th:block th:replace=" :: morpho-form-row(morphCode='PRTS,past,pssv')"></th:block>
                    </td>
                  </tr>
                </table>
              </div>
            </div>
            <div class="scrollable-table">
              <div class="scrollable-table--scroller">
                <table class="stretch-middle-td">
                  <tr>
                    <th colspan="2">Деепричастие / des-vorm</th>
                  </tr>
                  <tr>
                    <td>
                      настоящее время / oleviku des-vorm
                      <br />
                      <p class="highlight m-0">что делая? что сделав? / mida tehes?</p>
                    </td>
                    <td>
                      <th:block th:replace=" :: morpho-form-row(morphCode='GRND,pres')"></th:block>
                    </td>
                  </tr>
                  <tr>
                    <td>
                      прошедшее время / mineviku des-vorm
                      <br />
                      <p class="highlight m-0">что делая? что сделав? / mida tehes?</p>
                    </td>
                    <td>
                      <th:block th:replace=" :: morpho-form-row(morphCode='GRND,past')"></th:block>
                    </td>
                  </tr>
                </table>
              </div>
            </div>
          </div>
          <th:block th:replace=" :: table-legend_rus"></th:block>
        </div>
      </div>
    </div>
  </th:block>
  <th:block th:fragment="morpho-noun_rus">
    <div class="modal-dialog" role="document">
      <div class="modal-content">
        <div class="modal-header">
          <h5 class="modal-title">
            Sõnavormid
            <span>EKI vene keele morfoloogiline andmebaas 2019–</span>
          </h5>
          <button type="button" class="close" data-dismiss="modal" aria-label="Close">
            <span aria-hidden="true">&times;</span>
          </button>
        </div>
        <div class="modal-body">
          <div>
            <th:block th:if="${paradigm.vocalForm}">
              <p>
                <strong th:text="|#{label.morpho.vocalform}:|"></strong>
                <span th:utext="${paradigm.vocalForm}"></span>
              </p>
            </th:block>
            <p th:utext="${paradigm.morphComment}" th:if="${paradigm.morphComment}"></p>
            <p th:utext="${paradigm.paradigmComment}" class="paradigm-text"></p>
            <div class="scrollable-table">
              <div class="scrollable-table--scroller">
                <table class="first-row-sizes">
                  <tr class="unindent">
                    <th>
                      падеж
                      <br />
                      kääne
                    </th>
                    <th>
                      eдинственное число
                      <br />
                      ainsus
                    </th>
                    <th>
                      множественное число
                      <br />
                      mitmus
                    </th>
                  </tr>
                  <tr>
                    <td>
                      Именительный
                      <br />
                      <p class="highlight m-0">кто? что? / kes? mis?</p>
                    </td>
                    <td>
                      <th:block th:replace=" :: morpho-form-row(morphCode='sing,nomn')"></th:block>
                    </td>
                    <td>
                      <th:block th:replace=" :: morpho-form-row(morphCode='plur,nomn')"></th:block>
                    </td>
                  </tr>
                  <tr>
                    <td>
                      Родительный
                      <br />
                      <p class="highlight m-0">кого? чего? / kelle? mille?</p>
                    </td>
                    <td>
                      <th:block th:replace=" :: morpho-form-row(morphCode='sing,gent')"></th:block>
                    </td>
                    <td>
                      <th:block th:replace=" :: morpho-form-row(morphCode='plur,gent')"></th:block>
                    </td>
                  </tr>
                  <tr>
                    <td>
                      Дательный
                      <br />
                      <p class="highlight m-0">кому? чему? / kellele? millele?</p>
                    </td>
                    <td>
                      <th:block th:replace=" :: morpho-form-row(morphCode='sing,datv')"></th:block>
                    </td>
                    <td>
                      <th:block th:replace=" :: morpho-form-row(morphCode='plur,datv')"></th:block>
                    </td>
                  </tr>
                  <tr>
                    <td>
                      Винительный
                      <br />
                      <p class="highlight m-0">кого? что? / keda? mida?</p>
                    </td>
                    <td>
                      <th:block th:replace=" :: morpho-form-row(morphCode='sing,accs')"></th:block>
                    </td>
                    <td>
                      <th:block th:replace=" :: morpho-form-row(morphCode='plur,accs')"></th:block>
                    </td>
                  </tr>
                  <tr>
                    <td>
                      Творительный
                      <br />
                      <p class="highlight m-0">кем? чем? / kellega? millega?</p>
                    </td>
                    <td>
                      <th:block th:replace=" :: morpho-form-row(morphCode='sing,ablt')"></th:block>
                    </td>
                    <td>
                      <th:block th:replace=" :: morpho-form-row(morphCode='plur,ablt')"></th:block>
                    </td>
                  </tr>
                  <tr>
                    <td>
                      Предложный
                      <br />
                      <p class="highlight m-0">о ком? о чём? / kellest? millest?</p>
                    </td>
                    <td>
                      <th:block th:replace=" :: morpho-form-row(morphCode='sing,loct')"></th:block>
                    </td>
                    <td>
                      <th:block th:replace=" :: morpho-form-row(morphCode='plur,loct')"></th:block>
                    </td>
                  </tr>
                  <th:block th:each="form, formIter : ${@viewUtil.getForms(paradigm, 'sing,gen2')}">
                    <th:block th:if="${formIter.index==0}">
                      <tr>
                        <td>
                          Родительный 2
                          <br />
                          <p class="highlight m-0">чего? / mille?</p>
                        </td>
                        <td>
                          <th:block th:replace=" :: morpho-form-row(morphCode='sing,gen2')"></th:block>
                        </td>
                        <td>&nbsp;</td>
                      </tr>
                    </th:block>
                  </th:block>
                  <th:block th:each="form, formIter : ${@viewUtil.getForms(paradigm, 'sing,loc2')}">
                    <th:block th:if="${formIter.index==0}">
                      <tr>
                        <td>
                          Предложный 2
                          <br />
                          <p class="highlight m-0">в чём? на чём? где? / milles? millel? kus?</p>
                        </td>
                        <td>
                          <th:block th:replace=" :: morpho-form-row(morphCode='sing,loc2')"></th:block>
                        </td>
                        <td>&nbsp;</td>
                      </tr>
                    </th:block>
                  </th:block>
                </table>
              </div>
            </div>
          </div>
          <th:block th:replace=" :: table-legend_rus"></th:block>
        </div>
      </div>
    </div>
  </th:block>
  <th:block th:fragment="morpho-numeral_rus">
    <div class="modal-dialog" role="document">
      <div class="modal-content">
        <div class="modal-header">
          <h5 class="modal-title">
            Sõnavormid
            <span>EKI vene keele morfoloogiline andmebaas 2019–</span>
          </h5>
          <button type="button" class="close" data-dismiss="modal" aria-label="Close">
            <span aria-hidden="true">&times;</span>
          </button>
        </div>
        <div class="modal-body">
          <div>
            <th:block th:if="${paradigm.vocalForm}">
              <p>
                <strong th:text="|#{label.morpho.vocalform}:|"></strong>
                <span th:utext="${paradigm.vocalForm}"></span>
              </p>
            </th:block>
            <p th:utext="${paradigm.morphComment}" th:if="${paradigm.morphComment}"></p>
            <p th:utext="${paradigm.paradigmComment}" class="paradigm-text"></p>
            <div class="scrollable-table">
              <div class="scrollable-table--scroller">
                <table class="stretch-middle-td">
                  <tr class="unindent">
                    <th colspan="3">падеж / kääne</th>
                  </tr>
                  <tr>
                    <td colspan="2">
                      Именительный
                      <br />
                      <p class="highlight m-0">сколько? / mitu?</p>
                    </td>
                    <td>
                      <th:block th:replace=" :: morpho-form-row(morphCode='nomn')"></th:block>
                    </td>
                  </tr>
                  <tr>
                    <td colspan="2">
                      Родительный
                      <br />
                      <p class="highlight m-0">скольких? / mitme?</p>
                    </td>
                    <td>
                      <th:block th:replace=" :: morpho-form-row(morphCode='gent')"></th:block>
                    </td>
                  </tr>
                  <tr>
                    <td colspan="2">
                      Дательный
                      <br />
                      <p class="highlight m-0">скольким? / mitmele?</p>
                    </td>
                    <td>
                      <th:block th:replace=" :: morpho-form-row(morphCode='datv')"></th:block>
                    </td>
                  </tr>
                  <tr>
                    <td rowspan="2">
                      Винительный
                      <br />
                      <p class="highlight m-0">скольких? сколькo? / mitut?</p>
                    </td>
                    <td class="text-right">
                      <span class="word-prefix-adjective-rus">одуш. / elus</span>
                    </td>
                    <td>
                      <th:block th:replace=" :: morpho-form-row(morphCode='accs,anim')"></th:block>
                    </td>
                  </tr>
                  <tr>
                    <td class="text-right">
                      <span class="word-prefix-adjective-rus">неодуш. / eluta</span>
                    </td>
                    <td>
                      <th:block th:replace=" :: morpho-form-row(morphCode='accs,inan')"></th:block>
                    </td>
                  </tr>
                  <tr>
                    <td colspan="2">
                      Творительный
                      <br />
                      <p class="highlight m-0">сколькими? / mitmega?</p>
                    </td>
                    <td>
                      <th:block th:replace=" :: morpho-form-row(morphCode='ablt')"></th:block>
                    </td>
                  </tr>
                  <tr>
                    <td colspan="2">
                      Предложный
                      <br />
                      <p class="highlight m-0">о скольких? / mitmest?</p>
                    </td>
                    <td>
                      <th:block th:replace=" :: morpho-form-row(morphCode='loct')"></th:block>
                    </td>
                  </tr>
                </table>
              </div>
            </div>
          </div>
          <th:block th:replace=" :: table-legend_rus"></th:block>
        </div>
      </div>
    </div>
  </th:block>
  <th:block th:fragment="morpho-rus-adj-basetable(paradigm)">
    <div class="scrollable-table">
      <div class="scrollable-table--scroller">
        <table class="stretch-middle-td">
          <tr>
            <th colspan="3">падеж / kääne</th>
          </tr>
          <tr>
            <th colspan="2">
              <b>eдинственное число / ainsus</b>
            </th>
            <th>&nbsp;</th>
          </tr>
          <tr>
            <th colspan="2">мужской род / meessugu</th>
            <th>&nbsp;</th>
          </tr>
          <tr>
            <td colspan="2">
              Именительный
              <br />
              <p class="highlight m-0">какой? / missugune?</p>
            </td>
            <td>
              <th:block th:replace=" :: morpho-form-row(morphCode='masc,sing,nomn')"></th:block>
            </td>
          </tr>
          <tr>
            <td colspan="2">
              Родительный
              <br />
              <p class="highlight m-0">какого? / missuguse?</p>
            </td>
            <td>
              <th:block th:replace=" :: morpho-form-row(morphCode='masc,sing,gent')"></th:block>
            </td>
          </tr>
          <tr>
            <td colspan="2">
              Дательный
              <br />
              <p class="highlight m-0">какому? / missugusele?</p>
            </td>
            <td>
              <th:block th:replace=" :: morpho-form-row(morphCode='masc,sing,datv')"></th:block>
            </td>
          </tr>
          <tr>
            <td rowspan="2">
              Винительный
              <br />
              <p class="highlight m-0">какого? какой? / missugust?</p>
            </td>
            <td class="text-right">
              <span class="word-prefix-adjective-rus">одуш. / elus</span>
            </td>
            <td>
              <th:block th:replace=" :: morpho-form-row(morphCode='masc,sing,accs,anim')"></th:block>
            </td>
          </tr>
          <tr>
            <td class="text-right">
              <span class="word-prefix-adjective-rus">неодуш. / eluta</span>
            </td>
            <td>
              <th:block th:replace=" :: morpho-form-row(morphCode='masc,sing,accs,inan')"></th:block>
            </td>
          </tr>
          <tr>
            <td colspan="2">
              Творительный
              <br />
              <p class="highlight m-0">каким? / missugusega?</p>
            </td>
            <td>
              <th:block th:replace=" :: morpho-form-row(morphCode='masc,sing,ablt')"></th:block>
            </td>
          </tr>
          <tr>
            <td colspan="2">
              Предложный
              <br />
              <p class="highlight m-0">о каком? / missugusest?</p>
            </td>
            <td>
              <th:block th:replace=" :: morpho-form-row(morphCode='masc,sing,loct')"></th:block>
            </td>
          </tr>
          <tr>
            <th colspan="2">женский род / naissugu</th>
            <th>&nbsp;</th>
          </tr>
          <tr>
            <td colspan="2">
              Именительный
              <br />
              <p class="highlight m-0">какая? / missugune?</p>
            </td>
            <td>
              <th:block th:replace=" :: morpho-form-row(morphCode='femn,sing,nomn')"></th:block>
            </td>
          </tr>
          <tr>
            <td colspan="2">
              Родительный
              <br />
              <p class="highlight m-0">какой? / missuguse?</p>
            </td>
            <td>
              <th:block th:replace=" :: morpho-form-row(morphCode='femn,sing,gent')"></th:block>
            </td>
          </tr>
          <tr>
            <td colspan="2">
              Дательный
              <br />
              <p class="highlight m-0">какой? / missugusele?</p>
            </td>
            <td>
              <th:block th:replace=" :: morpho-form-row(morphCode='femn,sing,datv')"></th:block>
            </td>
          </tr>
          <tr>
            <td rowspan="2">
              Винительный
              <br />
              <p class="highlight m-0">какую? / missugust?</p>
            </td>
            <td class="text-right">
              <span class="word-prefix-adjective-rus">одуш. / elus</span>
            </td>
            <td rowspan="2">
              <th:block th:replace=" :: morpho-form-row(morphCode='femn,sing,accs')"></th:block>
            </td>
          </tr>
          <tr>
            <td class="text-right">
              <span class="word-prefix-adjective-rus">неодуш. / eluta</span>
            </td>
          </tr>
          <tr>
            <td colspan="2">
              Творительный
              <br />
              <p class="highlight m-0">какой? / missugusega?</p>
            </td>
            <td>
              <th:block th:replace=" :: morpho-form-row(morphCode='femn,sing,ablt')"></th:block>
            </td>
          </tr>
          <tr>
            <td colspan="2">
              Предложный
              <br />
              <p class="highlight m-0">о какой? / missugusest?</p>
            </td>
            <td>
              <th:block th:replace=" :: morpho-form-row(morphCode='femn,sing,loct')"></th:block>
            </td>
          </tr>
          <tr>
            <th colspan="2">средний род / kesksugu</th>
            <th>&nbsp;</th>
          </tr>
          <tr>
            <td colspan="2">
              Именительный
              <br />
              <p class="highlight m-0">какое? / missugune?</p>
            </td>
            <td>
              <th:block th:replace=" :: morpho-form-row(morphCode='neut,sing,nomn')"></th:block>
            </td>
          </tr>
          <tr>
            <td colspan="2">
              Родительный
              <br />
              <p class="highlight m-0">какого? / missuguse?</p>
            </td>
            <td>
              <th:block th:replace=" :: morpho-form-row(morphCode='neut,sing,gent')"></th:block>
            </td>
          </tr>
          <tr>
            <td colspan="2">
              Дательный
              <br />
              <p class="highlight m-0">какому? / missugusele?</p>
            </td>
            <td>
              <th:block th:replace=" :: morpho-form-row(morphCode='neut,sing,datv')"></th:block>
            </td>
          </tr>
          <tr>
            <td rowspan="2">
              Винительный
              <br />
              <p class="highlight m-0">какое? / missugust?</p>
            </td>
            <td class="text-right">
              <span class="word-prefix-adjective-rus">одуш. / elus</span>
            </td>
            <td rowspan="2">
              <th:block th:replace=" :: morpho-form-row(morphCode='neut,sing,accs')"></th:block>
            </td>
          </tr>
          <tr>
            <td class="text-right">
              <span class="word-prefix-adjective-rus">неодуш. / eluta</span>
            </td>
          </tr>
          <tr>
            <td colspan="2">
              Творительный
              <br />
              <p class="highlight m-0">каким? / missugusega?</p>
            </td>
            <td>
              <th:block th:replace=" :: morpho-form-row(morphCode='neut,sing,ablt')"></th:block>
            </td>
          </tr>
          <tr>
            <td colspan="2">
              Предложный
              <br />
              <p class="highlight m-0">о каком? / missugusest?</p>
            </td>
            <td>
              <th:block th:replace=" :: morpho-form-row(morphCode='neut,sing,loct')"></th:block>
            </td>
          </tr>
          <tr>
            <th colspan="2">
              <b>множественное число / mitmus</b>
            </th>
            <th>&nbsp;</th>
          </tr>
          <tr>
            <td colspan="2">
              Именительный
              <br />
              <p class="highlight m-0">какие? / missugused?</p>
            </td>
            <td>
              <th:block th:replace=" :: morpho-form-row(morphCode='plur,nomn')"></th:block>
            </td>
          </tr>
          <tr>
            <td colspan="2">
              Родительный
              <br />
              <p class="highlight m-0">каких? / missuguste?</p>
            </td>
            <td>
              <th:block th:replace=" :: morpho-form-row(morphCode='plur,gent')"></th:block>
            </td>
          </tr>
          <tr>
            <td colspan="2">
              Дательный
              <br />
              <p class="highlight m-0">каким? / missugustele?</p>
            </td>
            <td>
              <th:block th:replace=" :: morpho-form-row(morphCode='plur,datv')"></th:block>
            </td>
          </tr>
          <tr>
            <td rowspan="2">
              Винительный
              <br />
              <p class="highlight m-0">каких? какие? / missuguseid?</p>
            </td>
            <td class="text-right">
              <span class="word-prefix-adjective-rus">одуш. / elus</span>
            </td>
            <td>
              <th:block th:replace=" :: morpho-form-row(morphCode='plur,accs,anim')"></th:block>
            </td>
          </tr>
          <tr>
            <td class="text-right">
              <span class="word-prefix-adjective-rus">неодуш. / eluta</span>
            </td>
            <td>
              <th:block th:replace=" :: morpho-form-row(morphCode='plur,accs,inan')"></th:block>
            </td>
          </tr>
          <tr>
            <td colspan="2">
              Творительный
              <br />
              <p class="highlight m-0">какими? / missugustega?</p>
            </td>
            <td>
              <th:block th:replace=" :: morpho-form-row(morphCode='plur,ablt')"></th:block>
            </td>
          </tr>
          <tr>
            <td colspan="2">
              Предложный
              <br />
              <p class="highlight m-0">о каких? / missugustest?</p>
            </td>
            <td>
              <th:block th:replace=" :: morpho-form-row(morphCode='plur,loct')"></th:block>
            </td>
          </tr>
        </table>
      </div>
    </div>
  </th:block>
  <th:block th:fragment="morpho-adjective_rus">
    <div class="modal-dialog" role="document">
      <div class="modal-content">
        <div class="modal-header">
          <h5 class="modal-title">
            Sõnavormid
            <span>EKI vene keele morfoloogiline andmebaas 2019–</span>
          </h5>
          <button type="button" class="close" data-dismiss="modal" aria-label="Close">
            <span aria-hidden="true">&times;</span>
          </button>
        </div>
        <div class="modal-body">
          <div>
            <th:block th:if="${paradigm.vocalForm}">
              <p>
                <strong th:text="|#{label.morpho.vocalform}:|"></strong>
                <span th:utext="${paradigm.vocalForm}"></span>
              </p>
            </th:block>
            <p th:utext="${paradigm.morphComment}" th:if="${paradigm.morphComment}"></p>
            <p th:utext="${paradigm.paradigmComment}" class="paradigm-text"></p>
            <th:block th:replace=" :: morpho-rus-adj-basetable(${paradigm})"></th:block>
          </div>
          <th:block th:replace=" :: table-legend_rus"></th:block>
        </div>
      </div>
    </div>
  </th:block>
  <th:block th:fragment="morpho-adjective1_rus">
    <div class="modal-dialog" role="document">
      <div class="modal-content">
        <div class="modal-header">
          <h5 class="modal-title">
            Sõnavormid
            <span>EKI vene keele morfoloogiline andmebaas 2019–</span>
          </h5>
          <button type="button" class="close" data-dismiss="modal" aria-label="Close">
            <span aria-hidden="true">&times;</span>
          </button>
        </div>
        <div class="modal-body">
          <div>
            <th:block th:if="${paradigm.vocalForm}">
              <p>
                <strong th:text="|#{label.morpho.vocalform}:|"></strong>
                <span th:utext="${paradigm.vocalForm}"></span>
              </p>
            </th:block>
            <p th:utext="${paradigm.morphComment}" th:if="${paradigm.morphComment}"></p>
            <p th:utext="${paradigm.paradigmComment}" class="paradigm-text"></p>
            <h2>Прилагательное / Omadussõna</h2>
            <th:block th:replace=" :: morpho-rus-adj-basetable(${paradigm})"></th:block>
            <div class="scrollable-table">
              <div class="scrollable-table--scroller">
                <table class="stretch-middle-td">
                  <tr>
                    <th colspan="2">Краткое прилагательное / Omadussõna lühike vorm</th>
                  </tr>
                  <tr>
                    <th colspan="2">eдинственное число / ainsus</th>
                  </tr>
                  <tr>
                    <td>
                      мужской род / meessugu
                      <br />
                      <p class="highlight m-0">каков? / missugune?</p>
                    </td>
                    <td>
                      <th:block th:replace=" :: morpho-form-row(morphCode='ADJS,masc,sing')"></th:block>
                    </td>
                  </tr>
                  <tr>
                    <td>
                      женский род / naissugu
                      <br />
                      <p class="highlight m-0">какова? / missugune?</p>
                    </td>
                    <td>
                      <th:block th:replace=" :: morpho-form-row(morphCode='ADJS,femn,sing')"></th:block>
                    </td>
                  </tr>
                  <tr>
                    <td>
                      средний род / kesksugu
                      <br />
                      <p class="highlight m-0">каково? / missugune?</p>
                    </td>
                    <td>
                      <th:block th:replace=" :: morpho-form-row(morphCode='ADJS,neut,sing')"></th:block>
                    </td>
                  </tr>
                  <tr>
                    <td>
                      <b>множественное число / mitmus</b>
                      <br />
                      <p class="highlight m-0">каковы? / missugused?</p>
                    </td>
                    <td>
                      <th:block th:replace=" :: morpho-form-row(morphCode='ADJS,plur')"></th:block>
                    </td>
                  </tr>
                </table>
              </div>
            </div>
          </div>
          <th:block th:replace=" :: table-legend_rus"></th:block>
        </div>
      </div>
    </div>
  </th:block>
  <th:block th:fragment="morpho-adjective2_rus">
    <div class="modal-dialog" role="document">
      <div class="modal-content">
        <div class="modal-header">
          <h5 class="modal-title">
            Sõnavormid
            <span>EKI vene keele morfoloogiline andmebaas 2019–</span>
          </h5>
          <button type="button" class="close" data-dismiss="modal" aria-label="Close">
            <span aria-hidden="true">&times;</span>
          </button>
        </div>
        <div class="modal-body">
          <div>
            <th:block th:if="${paradigm.vocalForm}">
              <p>
                <strong th:text="|#{label.morpho.vocalform}:|"></strong>
                <span th:utext="${paradigm.vocalForm}"></span>
              </p>
            </th:block>
            <p th:utext="${paradigm.morphComment}" th:if="${paradigm.morphComment}"></p>
            <p th:utext="${paradigm.paradigmComment}" class="paradigm-text"></p>
            <h2>Превосходная степень / Ülivõrre</h2>
            <th:block th:replace=" :: morpho-rus-adj-basetable(${paradigm})"></th:block>
          </div>
          <th:block th:replace=" :: table-legend_rus"></th:block>
        </div>
      </div>
    </div>
  </th:block>
  <th:block th:fragment="morpho-participle_rus">
    <div class="modal-dialog" role="document">
      <div class="modal-content">
        <div class="modal-header">
          <h5 class="modal-title">
            Sõnavormid
            <span>EKI vene keele morfoloogiline andmebaas 2019–</span>
          </h5>
          <button type="button" class="close" data-dismiss="modal" aria-label="Close">
            <span aria-hidden="true">&times;</span>
          </button>
        </div>
        <div class="modal-body">
          <div>
            <th:block th:if="${paradigm.vocalForm}">
              <p>
                <strong th:text="|#{label.morpho.vocalform}:|"></strong>
                <span th:utext="${paradigm.vocalForm}"></span>
              </p>
            </th:block>
            <p th:utext="${paradigm.morphComment}" th:if="${paradigm.morphComment}"></p>
            <p th:utext="${paradigm.paradigmComment}" class="paradigm-text"></p>
            <h2>Причастие / Kesksõna</h2>
            <th:block th:replace=" :: morpho-rus-adj-basetable(${paradigm})"></th:block>
            <div class="scrollable-table">
              <div class="scrollable-table--scroller">
                <table class="stretch-middle-td">
                  <tr>
                    <th colspan="2">Краткое причастие / Kesksõna lühike vorm</th>
                  </tr>
                  <tr>
                    <th colspan="2">eдинственное число / ainsus</th>
                  </tr>
                  <tr>
                    <td>
                      мужской род / meessugu
                      <br />
                      <p class="highlight m-0">каков? / missugune?</p>
                    </td>
                    <td>
                      <th:block th:replace=" :: morpho-form-row(morphCode='PRTS,masc,sing')"></th:block>
                    </td>
                  </tr>
                  <tr>
                    <td>
                      женский род / naissugu
                      <br />
                      <p class="highlight m-0">какова? / missugune?</p>
                    </td>
                    <td>
                      <th:block th:replace=" :: morpho-form-row(morphCode='PRTS,femn,sing')"></th:block>
                    </td>
                  </tr>
                  <tr>
                    <td>
                      средний род / kesksugu
                      <br />
                      <p class="highlight m-0">каково? / missugune?</p>
                    </td>
                    <td>
                      <th:block th:replace=" :: morpho-form-row(morphCode='PRTS,neut,sing')"></th:block>
                    </td>
                  </tr>
                  <tr>
                    <td>
                      <b>множественное число / mitmus</b>
                      <br />
                      <p class="highlight m-0">каковы? / missugused?</p>
                    </td>
                    <td>
                      <th:block th:replace=" :: morpho-form-row(morphCode='PRTS,plur')"></th:block>
                    </td>
                  </tr>
                </table>
              </div>
            </div>
          </div>
          <th:block th:replace=" :: table-legend_rus"></th:block>
        </div>
      </div>
    </div>
  </th:block>
  <th:block th:fragment="morpho-indeclinable_rus">
    <div class="modal-dialog" role="document">
      <div class="modal-content">
        <div class="modal-header">
          <h5 class="modal-title">
            Sõnavormid
            <span>EKI vene keele morfoloogiline andmebaas 2019–</span>
          </h5>
          <button type="button" class="close" data-dismiss="modal" aria-label="Close">
            <span aria-hidden="true">&times;</span>
          </button>
        </div>
        <div class="modal-body">
          <div>
            <th:block th:if="${paradigm.vocalForm}">
              <p>
                <strong th:text="|#{label.morpho.vocalform}:|"></strong>
                <span th:utext="${paradigm.vocalForm}"></span>
              </p>
            </th:block>
            <p th:utext="${paradigm.morphComment}" th:if="${paradigm.morphComment}"></p>
            <p th:utext="${paradigm.paradigmComment}" class="paradigm-text"></p>
            <div class="scrollable-table">
              <div class="scrollable-table--scroller">
                <table class="pb-5">
                  <tr>
                    <td>неизменяемое слово / muutumatu sõna</td>
                    <td>
                      <th:block th:replace=" :: morpho-form-row(morphCode='ID')"></th:block>
                    </td>
                  </tr>
                </table>
              </div>
            </div>
          </div>
        </div>
      </div>
    </div>
  </th:block>
</body>
</html>
